臺灣臺中地方法院刑事判決　　　　　100年度交簡上字第182號
上　訴　人
即　被　告　施士裕
上列上訴人因公共危險案件，不服本院臺中簡易庭100 年度中交
簡字第1696號中華民國100 年8 月29日第一審簡易判決（聲請案
號：臺灣臺中地方法院檢察署100 年度速偵字第3286號），提起
上訴，本院判決如下：
    主    文
原判決撤銷。
施士裕服用酒類，不能安全駕駛動力交通工具而駕駛，處有期徒
刑伍月，如易科罰金，以新臺幣壹仟元折算壹日。
    犯罪事實
一、施士裕於民國100 年7 月9 日晚上11時許起至翌（10）日凌
    晨2 時30分許止，在臺中市○里區○○路之某卡拉OK店內飲
    用酒類後，已達不能安全駕駛動力交通工具之程度，竟仍騎
    乘車牌號碼ILU-829 號普通重型機車欲返回臺中市○○區○
    ○路順昌巷65弄4 號之居所。嗣於同年月（10）日凌晨2 時
    51分許，行經臺中市○里區○○路277 號前時，因行車不穩
    ，為警攔檢，並以酒精濃度測試器測得其呼氣中含酒精成分
    達每公升0.70毫克，已逾法定標準值，而查悉上情。
二、案經臺中市政府警察局霧峰分局報告臺灣臺中地方法院檢察
    署檢察官偵查後聲請簡易判決處刑。
    理    由
壹、證據能力部分：
一、本判決後述所採各項審判外陳述證據，檢察官及上訴人即被
    告施士裕得均同意作為本案證據，而經本院審酌後，認為其
    作成時之情況，並無違法取證等瑕疵存在，且證據力亦未明
    顯偏低，資為證據，並無不當，爰肯認具證據能力。
二、又傳聞法則乃對於被告以外之人於審判外之言詞或書面陳述
    而為之規範。本案判決以下引用之其餘非供述證據，無刑事
    訴訟法第159 條第1 項規定傳聞法則之適用，因與本案待證
    事實具有關聯性，且無證據證明係公務員違法取得之物，依
    法自得作為證據。
貳、實體部分：
一、認定犯罪事實所憑之證據及理由：
    上揭犯罪事實，業據被告施士裕於警詢及偵查中坦承不諱，
    復有酒精濃度測定紀錄表、刑法第185 條之3 案件測試觀察
    紀錄表、汽機車駕駛人酒後生理協調平衡檢測紀錄表、臺中
    市政府警察局舉發違反道路交通管理事件通知單影本、刑案
    現場測繪圖附卷可佐，被告自白確與事實相符，應堪採信。
    本案事證明確，被告犯行堪予認定。
二、論罪科刑：
（一）核被告施士裕所為，係犯服用酒類不能安全駕駛動力交通
      工具而駕駛罪。
（二）按刑法第47條規定之累犯，以受有期徒刑之執行完畢，或
      受無期徒刑或有期徒刑一部之執行而赦免後，5 年以內，
      再犯有期徒刑以上之罪者，始足當之。又被告所犯數罪，
      如符合刑法第50條、第51條應併合處罰之要件，雖經法院
      分別判處有期徒刑確定，其中一罪且先執行有期徒刑期滿
      。嗣法院又依檢察官之聲請，以裁定定數罪之應執行刑確
      定，則在所裁定之執行刑尚未全部執行完畢以前，各罪之
      宣告刑均不發生執行完畢之問題，其在未裁定前已先執行
      期滿之罪，僅應將其已執行之刑期自應執行刑中扣除，不
      能認該罪已執行完畢，自亦不能據為成立累犯之要件（最
      高法院88年度台非字第161 號、88年度台非字第285 、99
      年度台非字第110 號判決意旨參照）。本案被告施士裕於
      99年間所犯服用酒類不能安全駕駛動力交通工具而駕駛、
      駕駛動力交通工具肇事致人受傷而逃逸等罪，分別經本院
      於100 年1 月20日以99年度中交簡字第2470號判決處有期
      徒刑2 月、於100 年8 月4 日以100 年度中交簡字第612
      號判決處有期徒刑6 月，嗣經本院於100 年10月13日以10
      0 年度聲字第3574號刑事裁定，就上開2 罪定其應執行刑
      為有期徒刑7 月確定。其雖於100 年3 月2 日就服用酒類
      不能安全駕駛動力交通工具而駕駛罪部分易科罰金完畢，
      惟其尚有有期徒刑5 月尚未執行，再犯本案，自不成立累
      犯。
（三）原審以被告施士裕犯罪事證明確，予以論罪科刑，固非無
      見，惟：被告本案犯行非屬累犯，原審以累犯論之並予以
      加重，即有未洽。被告上訴以其本案量刑過重，為有理由
      ，原審判決自已無從維持，應予撤銷改判。至其請求得准
      允易科罰金或易服勞役（按應係指易服社會勞動役），乃
      執行檢察官執行指揮權限，非提起二審上訴所能救濟。爰
      審酌被告施士裕於前揭犯罪事實欄所載時、地飲酒後，已
      不能安全駕駛，仍漠視一般往來之公眾及駕駛人之用路安
      全，且政府各相關機關業就酒醉駕車之危害性以學校教育
      、媒體傳播等方式一再宣導，為時甚久，被告應對於該項
      誡命知之甚詳，竟仍無視政府再三宣導不得酒後駕車之禁
      令，仍於酒後受體內酒精濃度之作用，精神狀況不佳，顯
      達不能安全駕駛之程度下執意上路，本案雖無造成任何交
      通事故，惟被告之行為已對用路人之生命、身體安全構成
      威脅，又本案為被告3 犯服用酒類不能安全駕駛動力交通
      工具罪，前業經本院分別於94年3 月16日以94年度中交簡
      字第804 號判決處拘役50日確定、100 年1 月20日以99年
      度中交簡字第2470號判決處有期徒刑2 月確定，此有臺灣
      高等法院被告前案紀錄表在卷可參，參以被告犯後坦承犯
      行之態度、素行、等一切情狀，量處如主文所示之刑，並
      諭知易科罰金之折算標準，以示懲儆。
據上論斷，應依刑事訴訟法第455 條之1 第1 項、第3 項、第
369 條第1 項前段、第299 條第1 項前段，刑法第185 條之3、
第41條第1 項前段，刑法施行法第1 條之1 第1 項，判決如主文
。
中    華    民    國   100    年    12    月    1     日
                  刑事第三庭   審判長法  官  賴恭利
                                     法  官  丁智慧
                                     法  官  陳玟珍
以上正本證明與原本無異。
本判決不得上訴
                                     書記官  詹東益
中    華    民    國   100    年    12    月    1     日
附錄論罪科刑法條：
刑法第185-3條（重大違背義務致交通危險罪）
    服用毒品、麻醉藥品、酒類或其他相類之物，不能安全駕駛
動力交通工具而駕駛者，處一年以下有期徒刑、拘役或科或併科
十五萬元以下罰金。